臺灣臺北地方法院民事裁定
111年度醫小上字第2號
上  訴  人  徐海萍  
被  上訴人  國立臺灣大學醫學院附設醫院

法定代理人  吳明賢  
                      送達代收人  張品文  住臺北市○○區○○○路0號醫療事務室
上列當事人間請求給付醫療費用事件，上訴人對於民國111年2 
月23日本院臺北簡易庭111年度北小字第236號第一審小額民事判
決提起上訴，本院裁定如下：
    主  文
上訴駁回。
第二審訴訟費用新臺幣1,500元由上訴人負擔。
    事  實
一、按對於小額程序之第一審裁判提起上訴，非以其違背法令為
    理由，不得為之，並應於上訴狀內記載上訴理由，表明原判
    決所違背之法令及其具體內容，暨依訴訟資料可認為原判決
    有違背法令之具體事實，民事訴訟法第436 條之24第2 項、
    第436 條之25分別定有明文。所謂違背法令，係指依同法第
    436 條之32第2 項準用第468 條所定判決不適用法規或適用
    不當、第469 條第1 款至第5 款所定判決當然違背法令之情
    形。是當事人提起上訴，如以判決不適用法規或適用不當為
    理由，於上訴狀或理由書內應有具體之指摘，並揭示該法規
    之條項或內容，若係成文法以外之法則，應揭示該法則之旨
    趣，如上訴狀或理由書未依此項方法表明者，即難認為已對
    原判決違背法令有具體之指摘，其上訴自難認為合法（最高
    法院71年度台上字第314 號裁判意旨可參）。另依民事訴訟
    法第436 條之32第2 項準用同法第444 條規定，上訴不合法
    者，第二審法院應以裁定駁回之。
二、上訴意旨略以：本件被上訴人請求上訴人給付醫療費用，未
    提出費用明細供上訴人比對，未盡舉證責任；且縱認有上開
    醫療費用存在，亦係被上訴人因可歸責於己之事由遲誤申報
    重大傷病證明之期日而遭衛生福利部中央健康保險署退件所
    致，殊無轉嫁上訴人給付之理，為此請求廢棄原判決，駁回
    被上訴人在第一審之訴等語。
三、經查，本件上訴人並未表明原判決違背何法令及其具體內容
    ，即難認為已合法表明上訴理由。其餘上訴意旨所指摘者，
    則盡為關於原審調查及取捨證據、認定事實等職權之行使為
    不當，並非原判決有何違背法令，則揆諸上開說明，本件上
    訴自非合法，應予駁回。
四、本件訴訟費用額，確定為如主文第2 項所示金額。
五、據上論結，本件上訴不合法，依民事訴訟法第436 條之32第
    1 項、第2 項、第444 條第1 項、第436 條之19第1 項、第
    471 條第1 項、第95條、第78條，裁定如主文。
中　　華　　民　　國　　111 　年　　4 　　月　　27　　日
                  民事第七庭審判長  法　官　姜悌文

                                    法　官  陳彥君　
                                    　
                                    法　官　黃愛真
以上正本係照原本作成。
本裁定不得抗告。　　　　　　　　　　　　　　　　　　
中　　華　　民　　國　　111 　年　　4 　　月　　27　　日
                                    書記官  王曉雁